臺灣屏東地方法院屏東簡易庭小額民事判決
111年度屏小字第343號
原      告  林建成  
被      告  鄭金來  
上列當事人間請求返還不當得利事件，本院於民國111年10月26
日言詞辯論終結，判決如下：
    主      文
原告之訴及假執行之聲請均駁回。
訴訟費用新臺幣1,000元由原告負擔。
    事實及理由
一、原告主張：門牌號碼屏東縣屏東市民勇路3樓頂樓加蓋房屋
    （下稱系爭房屋）為被告所有，伊為系爭房屋出資裝設如附
    表所示各項設備，支出總工程款為新臺幣（下同）82,979元
    ，被告無法律上原因，受有上開設備及工程之利益，致伊無
    法取回工程款而受有損害，應返還其利益，爰依不當得利之
    法律關係提起本件訴訟等語，並聲明：㈠被告應給付原告82,
    979元。㈡願供擔保請准宣告假執行。
二、被告則以：如附表編號1、3至7之工程均係伊自行施作，只
    是單據存放在原告處，至於編號2之工程雖係原告施作，然
    工程費用係伊支付等語，資為抗辯，並聲明：原告之訴駁回
    。
三、得心證之理由：
　㈠按無法律上之原因而受利益，致他人受損害者，應返還其利
    益，民法第179條定有明文；次按當事人主張有利於己之事
    實者，就其事實有舉證之責任，民事訴訟法第277條本文亦
    有明文。復按民事訴訟如係由原告主張權利者，應先由原告
    負舉證之責，若原告先不能舉證，以證實自己主張之事實為
    真實，則被告就其抗辯事實即令不能舉證，或其所舉證據尚
    有疵累，亦應駁回原告之請求（最高法院17年上字第917號
    判例可資參照）。
　㈡原告主張上情，無非係以估價單照片、原告與「全快剪」、
    「收納工坊角鋼合板…」間通訊軟體對話截圖、本院110年度
    屏簡字第438號（下稱前案）確定判決證明書及該判決第1、
    4、5頁為憑（見本院卷第15至23、75至79頁），然查：
　⒈附表編號1至5部分：
　　原告就施作附表編號1至5工程部分，均未提出其他估價單、
    收據或發票為憑，僅於起訴狀內以清單方式羅列各項目之名
    稱及金額（見本院卷第21頁），並為被告所否認，則原告請
    求此部分之不當得利，已欠憑據。又觀卷內之燈總專業照明
    公司客戶聯之記載（見本院卷第97頁），該次合約內容品名
    為「9493/10+1附13W LED燈泡D」，單價為10,800元，與原
    告本件請求各項燈飾（即附表編號1至3）之金額均不相符，
    原告雖稱當時另外還有藝術燈，藝術燈是現場叫貨，前案審
    理中證人有稱吸頂吊燈及藝術燈都是伊裝的等語，然前案證
    人楊少鋒於前案審理中僅證稱：伊109年間有在民勇路房子1
    樓裝設藝術燈及軌道燈，實際金額多少不清楚，是老闆在處
    理，伊只是負責安裝，伊總公司叫做「燈總」等語（見前案
    卷第177頁），固堪認系爭房屋曾裝設藝術燈及軌道燈，然
    前案證人楊少鋒未具體說明該燈飾之費用為若干、係由何人
    付款裝設，亦難憑上開客戶聯之單據，推認原告主張為真實
    ，原告既未就請求附表編號1至5項工程款部分舉證以實其說
    ，則原告此部分之請求，尚難憑採。
　⒉附表編號6部分：
　　觀原告與「全快剪」間之通訊軟體對話截圖（見本院卷第17
    至18頁），至多僅能認定原告與「全快剪」間曾預約施作總
    價（含工資）4,699元之旋轉燈，並約定於某星期六上午9點
    施作，上開金額雖與附表編號6之工程款相符，然該對話內
    容未具體表明施作之地點，且僅涉及施作之約定，至最終是
    否實際施作、是否由原告付款仍屬未明，原告既未能證明確
    有裝設如附表編號6之LED旋轉燈於被告系爭房屋，並支出該
    工程款4,699元，則原告此部分之請求，應屬無據。
　⒊附表編號7部分：
　　觀原告提出之估價單及原告與「收納工坊角鋼合板…」間之
    通訊軟體對話截圖（見本院卷第15、19至21頁），至多僅能
    認定原告所提估價單據為「角鋼」之費用，且原告曾與「收
    納工坊角鋼合板…」追加訂製3,480元之補強桿，然該工程之
    費用係採貨到付款方式，且對話內容並未表明角鋼及補強桿
    之送貨地址，難認該角鋼及補強桿確係原告付費並施作於系
    爭房屋之物，是原告此部分請求，亦無憑據。
四、綜上，原告未能舉證證明確有為被告支付如附表所示各項工
    程款，從而，原告主張被告應給付原告82,979元，難認有據
    ，為無理由，應予駁回。又原告之訴既經駁回，其假執行之
    聲請失所依附，應併予駁回。
五、本件事證已臻明確，兩造其餘攻擊防禦方法，核與判決結果
    不生影響，爰不逐一論述。
六、訴訟費用負擔之依據：民事訴訟法第78條。
中　　華　　民　　國　　111 　年　　11　　月　　9 　　日
                  屏東簡易庭  法  官  彭聖芳
以上為正本，係照原本作成。
如不服本判決，應於判決送達後20日內，以判決違背法令為理由
，向本院提出上訴狀並表明上訴理由（上訴理由應表明：一、原
判決所違背之法令及具體內容；二、依訴訟資料可認為原判決有
違背法令之具體事實），如未表明上訴理由者，應於上訴後20日
內向本院提出上訴理由書。如委任律師提起上訴者，應一併繳納
上訴審判裁判費。
中　　華　　民　　國　　111 　年　　11　　月　　9 　　日
                              書記官　謝鎮光
附表：
編號 項目 工程款（新臺幣） 1 大立鏡 8,000元 2 吸頂吊燈 25,000元 3 軌道燈 10,000元 4 儲熱式電熱水器 8,000元 5 加壓馬達 16,000元 6 LED旋轉燈 4,699元 7 角鋼3座 11,280元